---
title: "EDA in R"
description: Let look at EDA in R
categories:
  - Rstat
author:
  - name: Sith Jaisong
date: 03-16-2021
preview:
output:
  distill::distill_article:
    self_contained: false
    toc: true
    toc_float: true
---

```{r setup, include=FALSE}
knitr::opts_chunk$set(echo = TRUE)
```

```{r}
library(tidyverse)
data("chickwts")
glimpse(chickwts)
```
## {package} ใน R ที่ใช้เพื่อทำ EDA

ปกติเวลาเราทำงานกับข้อมูลเราควรดูว่าข้อมูลที่เรากำลังทำอยู่เป็นอย่างไรก่อนวิเคราะห์ ไม่ใช่ว่า เอ้ย ทำเสร็จแล้ว วิเคราะห์เลย เราควรจะต้องมาดูว่า มันเป็นอย่างไรบ้าง การกระจายเป็นอย่างไรบ้าง มีความสัมพันธ์กันบ้างไหม

### {skimr} package
```{r}
library(skimr)
skim(chickwts)
```

ฟังชั่นนี้ เราจะเห็น histogram ของ interval data แถมยังบอก sd percentile ที่ต่างๆ 0 25 50 75 100 ด้วย

### {DataExplorer} package
```{r}
library(DataExplorer)
plot_bar(diamonds, by = "cut", by_position = "dodge")
```

อันนี้ก็ รีพอร์ต ออกมาหมด

### {inspectdf} package

```{r}
devtools::install_github("alastairrushworth/inspectdf")
library(inspectdf)
```

แพกเกจนี้ เพิ่งค้นพบ และ ทำออกมาได้ดีมากๆ ง่าย แบบคนขี้เกียจทำ

```{r}
starwars %>% group_by(gender) %>% inspect_na()
```

```{r}
tech %>%
  group_by(year) %>%
  inspect_cor() %>%
  show_plot()
```
น่าสนใจมากนะ โดยเฉพาะ
ทำให้เราสามารถคัดเลือกตัวแปรว่าตัวแปรไหนที่เราควรสนใจไม่เชิงความสัมพันธ์ระหว่างตัวแปร

และผมก็จะหามาเรื่อยๆ นะครับ แบบฉบับสำหรับคนขี้เกียจ
