---
title: "Homogeneity test in R"
description: first before going to do ANOVA
categories:
  - Rstat
author:
  - name: Sith Jaisong
date: 03-16-2021
preview: images/homogeneous-cartoon.jpg
output:
  distill::distill_article:
    self_contained: false
---

```{r setup, include=FALSE}
knitr::opts_chunk$set(echo = FALSE)
```

เราเรียนสถิติมา เมื่อเราต้องการเปรียบเทียบ กลุ่มตัวอย่าง 2 กลุ่ม หรือ มากกว่า ว่ามีค่าเฉลี่ยแตกต่างกันหรือไม่ทางสถิติ (ผมไม่ได้เป็นนักสถิติจริงจัง ผมเอาแค่ใช้งาน ดังนั้นต่อไปนี้อ่านไว้เฉยๆ อย่าไปอางอิงอะไรนะครับ )

ความแปรปรวนต้องไม่แตกต่างกันอย่างมีนัยทางสถิติ
นั้นก็คือ ไอ้เขาสองลูงนี้ ควรจะไม่แตกต่างกันมากนัก ถึงจะเอามาเปรียบเทียบกันได้ จริงไหม
แล้วจะรู้ได้อย่างไร
สมมุติ มี การทดลอง ชื่อ F10 กับ F50 วัดผลออกมาดังนี้ ผมเอาตัวอย่างข้อมูลจากหนังสือชื่อ สถิติ:การวางแผนการทดลองและการวิเคราะห์ข้อมูลในงานวิจัยด้านพืชด้วย R ของ ชูศักดิ์ จอมพุก

```{r echo=TRUE}
F10 <- c(605, 583, 592, 602, 587, 595, 615, 612, 606)
F50 <- c(779, 780, 797, 779, 778, 801, 785, 779, 771)
test_data <- data.frame(F10, F50)
```

แล้วจะได้รูปแบบของข้อมูลแบบนี้มา

```{r}
test_data
```
บอกเลยว่า มันไม่ใช่โครงสร้างที่เราจะเหมาะจะมาวิเคราะห์ เลย หรือเอามาทำอะไรต่อ วิธีการ โดยการขอใช้ `gather()`  จาก `tidyverse` package

```{r echo=TRUE}
library(tidyverse)
tidy_data <- test_data %>% gather(key = "trt", value = "yield")
tidy_data
```
แบบนี้มันถึงจะไปต่อแล้วรู้เรื่องการเชคความแปรปรวนนั้นมีหลายวิธี

### F-test 

ทดสอบได้แค่ 2 กลุ่ม เท่านั้น

```{r echo=TRUE}
var.test(yield ~ trt, data = tidy_data)
```

### Bartlett's test 

อันนี้ แนะนำ ถ้านึกอะไรไม่ออก ให้นึกถึงอันนี้เลย โดยทั่วไปก็ใช้อันนี้กัน

```{r echo=TRUE}
bartlett.test(yield ~ trt, data = tidy_data)
```
เห็นไหมว่าผลมันก็ใกล้เคียงกัน


### Levene's test 
อันนี้ใช้ใน SPSS ใน R ก็จะมีใน `car` package

```{r echo=TRUE}
library(car)
leveneTest(yield ~ trt, data = tidy_data)
```

p มันจะต่างออกไปเพราะว่า

### Fligner-Killeen's test 

วิธีนี้ ค่อนข้างจะ robust กว่าวิธีอื่นๆ ถึงแม้ว่าจะมีการกระจายไม่ค่อยจะ normal เท่าไหร่

```{r echo=TRUE}
fligner.test(yield ~ trt, data = tidy_data)
```

ส่วนตัวไม่ติด ว่าจะใช้วิธีไหน แต่ขอให้บอกว่า ใช้อะไรทดสอบก็ พอ
จำไว้ว่าถ้า Homogeneity of Variance ไม่ผ่านแล้ว assumption  ของ parametric test ก็ไม่ผ่านเช่นกัน อาจจะต้องหันไปใช้วิธี Nonparametric test แทน 
